---
title: "Analysis"
author: "Kevin Glock"
date: "11 9 2019"
output: html_document
encoding: UTF-8
---

```{r setup, include=FALSE}
knitr::opts_chunk$set(echo = TRUE)
```

### [Aim](file:///C:/Users/admin/Desktop/Anhang/CitizenParl/theory/Presi.html)

### [Theory](file:///C:/Users/admin/Desktop/Anhang/CitizenParl/theory/theory.html)

### [Methodology](file:///C:/Users/admin/Desktop/Anhang/CitizenParl/theory/methodology.html)


## Einwanderungsrate


- Korreltationstests: Einwanderungsrate und absolute/relative Häufigkeiten relevanter Diskursbegriffe im Diktonär

- absolute Einwanderungsrate war zwischen 1991 und 1995 über 1 Million sank dann und stieg nach 2012 erneut über eine Million (Statista 2019).


```{r, message=FALSE, eval=TRUE, warning=FALSE, echo= F}
library(data.table)
stat <-read.csv(file= "C:/Users/admin/stats_citizen.csv", header=TRUE, sep = ";")
immigr_year <- c(stat[,1:2])
immigr_year <- as.data.frame(immigr_year)
```

```{r, message=FALSE, eval=TRUE, warning=FALSE, echo= F}
 bpimgryear <- barplot(immigr_year$immigration, names = immigr_year$year,
         xlab = "Einwanderung pro Jahr",
         )
```


## Häufigkeiten

```{r, message= FALSE, eval= TRUE, warning=FALSE, echo=F}
library(polmineR)
library(magrittr)
library(tm)
library(xts)

```


- Häufigkeiten der Flektionen der Lemmata "doppelt" und "Staatsbürger" und ihrer verschidenen Komposita zeigen grob approximierende Zeitverlaufskurven zur absoluten Einwanderungsrate.
 
## Häufigkeiten "[Ss]taatsbürger.*"


```{r, message= FALSE, eval= TRUE, warning=FALSE, echo=F}
use("GermaParl")
dis_actors <- dispersion("GERMAPARL",
                         query =  '"[Ss]taatsbürger.*"',
                         cqp = TRUE,
                         s_attribute = c("year", "parliamentary_group"),
                         freq = FALSE)
citizenship_actors <- xts(x = dis_actors[,c("CDU/CSU", "FDP", "GRUENE", "SPD", "PDS", "LINKE")],
          order.by = as.Date(
            sprintf("%s-01-01",
            dis_actors[["year"]]
            ))
)
```

```{r, message= FALSE, eval= TRUE, warning=FALSE, echo=F}
plot.xts(
  citizenship_actors,
  multi.panel = FALSE,
  col = c("black",
          "yellow",
          "green",
          "red",
          "violet",
          "violet"),
  main = "[Ss]taatsbürger.*",
  lwd = 2,
   ylim = c(0,90),
  yaxs = "r"
  )
```


## Häufigkeiten "[Dd]oppelt.*" "[Ss]taatsbürger.*"' , '"[Dd]oppelstaatsbürg.*"', '"[Mm]ehrstaat.*"


```{r, message= FALSE, eval= TRUE, warning=FALSE, echo=F}
dis_actors2 <- dispersion("GERMAPARL",
                         query =  c('"[Dd]oppelt.*" "[Ss]taatsbürger.*"' , '"[Dd]oppelstaatsbürg.*"', '"[Mm]ehrstaat.*"'),
                         cqp = TRUE,
                         s_attribute = c("year", "parliamentary_group"),
                         freq = FALSE
                         )
citizenship_actors2 <- xts(x = dis_actors2[,c("CDU/CSU", "FDP", "GRUENE", "SPD", "PDS", "LINKE")],
          order.by = as.Date(
            sprintf("%s-01-01",
            dis_actors2[["year"]]
            ))
          )

```

```{r, message= FALSE, eval= TRUE, warning=FALSE, echo=F}
plot.xts(
  citizenship_actors2,
  multi.panel = FALSE,
  col = c("black",
          "yellow",
          "green",
          "red",
          "violet",
          "violet"),
  main = "'[Dd]oppel.* [Ss]taatsbürger.* |
  [Dd]oppelstaatsbürg.* | [Mm]ehrstaat.*'",
  lwd = 2,
  ylim = c(0,35),
  yaxs = "r"
  )
```

## Häufigkeiten "[Aa]ussied.*"

- Betrachten wir dabei unterschiedliche Hauptgruppen von Einwanderern (hier: Aussiedler und Asylsuchende) zeigt sich, Ende des 20. Jahrhunderts wurde vornehmlich über Aussiedler debattiert und ab den 2005er Jahren vermehrt über Asylsuchende.
- Hier besteht ein theoretisch interessanter Unterschied der Herkunft. Waren es Ende der 90er vornehmlich ethnische Deutsche (autochthone Migranten), die permant migrieren und wenige EU-Migranten, sind es nach 2005 vornhemlich allochthone Migranten aus dem Nahen Osten und Afrika, die im Diskurs scheinbar temporär migrieren und zudem steigende Zahlen an EU-Migranten.
- Hieraus leitet sich ein most similar cases design ab, das bei der Betrachtung von Unterschieden berücksichtigt wird

```{r, message= FALSE, eval= TRUE, warning=FALSE, echo=F}
dis_actors4 <- dispersion("GERMAPARL",
                         query =  '"[Aa]ussied.*"',
                         cqp = TRUE,
                         s_attribute = c("year", "parliamentary_group"),
                         freq = FALSE
                         )
citizenship_actors4 <- xts(x = dis_actors4[,c("CDU/CSU", "FDP", "GRUENE", "SPD", "PDS", "LINKE")],
          order.by = as.Date(
            sprintf("%s-01-01",
            dis_actors4[["year"]]
            ))
          )

```

```{r, message= FALSE, eval= TRUE, warning=FALSE, echo=F}
plot.xts(
  citizenship_actors4,
  multi.panel = FALSE,
  col = c("black",
          "yellow",
          "green",
          "red",
          "violet",
          "violet"),
  main = "'[Aa]ussied.*'",
  lwd = 2,
  ylim = c(0,40),
  yaxs = "r",
  )
```


## Häufigkeiten "[Aa]syl.*"


```{r, message= FALSE, eval= TRUE, warning=FALSE, echo=F}
dis_actors3 <- dispersion("GERMAPARL",
                         query =  '"[Aa]syl.*"',
                         cqp = TRUE,
                         s_attribute = c("year", "parliamentary_group"),
                         freq = FALSE
                         )
citizenship_actors3 <- xts(x = dis_actors3[,c("CDU/CSU", "FDP", "GRUENE", "SPD", "PDS", "LINKE")],
          order.by = as.Date(
            sprintf("%s-01-01",
            dis_actors3[["year"]]
            ))
          )

```

```{r, message= FALSE, eval= TRUE, warning=FALSE, echo=F}
plot.xts(
  citizenship_actors3,
  multi.panel = FALSE,
  col = c("black",
          "yellow",
          "green",
          "red",
          "violet",
          "violet"),
  main = "'[Aa]syl.*'",
  lwd = 2,
  ylim = c(0,600),
  yaxs = "r",
  )
```



## Statistische Analyse


- Statistische Analyse: der Kookkurenzen der Diktionärsbegriffe (nach POS-tagging) nach Fraktionen (ll-ratio test)


## Kookkurrenzen Staatsbürgerschaft


```{r, message= FALSE, eval= TRUE, warning=FALSE, echo=F}
cooccurrences("GERMAPARL", query = '"Staatsbürgerschaft"', left = 25, right = 25) %>% 
  subset(ll >= 11.83) %>%
  subset(!tolower(word) %in% tm::stopwords("de")) %>%
  subset(!word %in% c("''", ",", "``")) %>%
  dotplot(cex = 0.8, main = 'Signifikante Kookkurrenzen zu "Staatsbürgerschaft"')
```


## Kookkurrenzen Optionspflicht


```{r, message= FALSE, eval= TRUE, warning=FALSE, echo=F}
cooccurrences("GERMAPARL", query = '"Optionspflicht"', left = 25, right = 25) %>% 
  subset(ll >= 11.83) %>%
  subset(!tolower(word) %in% tm::stopwords("de")) %>%
  subset(!word %in% c("''", ",", "``")) %>%
  dotplot(cex = 0.8, main = 'signifikante Kookkurrenzen zu "Optionspflicht"')
```


## Patitionen (Supkorpora)

- Es wird je eine Partition (Subkorpus) für die Fraktionen gebildet um diese vergleichbar zu machen
- Gemeinsam auftretende Begriffe können so zwischen den Gruppen verglichen werden


## Klassifikation


- Ziel: Klassifikation der sprachlichen Kontextualisierungen (identitär: national/transnational; universalistisch: humanitarisitsch; utilitaristisch: ökonomisch/ sozial) nach Part-Of-Speech und Fraktionen durch Subset-Methode; Auswertung: Divergenzen und Konvergenzen und Erklärung des Wandels über die Zeit durch Immigrationsrate und singuläre Kontextfaktoren (Islamkonferenz etc.)



### [Literature](file:///C:/Users/admin/Desktop/Anhang/CitizenParl/theory/literature.html)